# 瑞华研究1-1-50中的问题

提问人：小王子会计 时间：2018-05-11 17:00:07
陈版，在这个问题中提到了会计部函2008-50号：可供出售金融资产公允价值变动形成的利得或损失，除减值损失和外币货币性金融资产形成的汇兑差额外，应当直接计入所有者权益（其他资本公积）。在相关法律法规有明确规定前，上述计入其他资本公积的公允价值变动部分，暂不得用于转增股份；以公允价值计量的相关资产，其公允价值变动形成的收益，暂不得用于利润分配。 这一条目前是否还适用？是针对上市公司单户的相关行为，还是上市公司合并范围内所有企业的转增和利润分配都必须执行该规定？

回答人：chenyiwei
由于这不是正式的规范性文件，所以也就没有后续的规定明确将其予以废止。但这一文件本身所体现出来的原则目前仍有指导意义，并未过时。并且我们建议其他企业（即使不属于证监会监管范围的企业）也参考该文件的精神。